【裁判字號】    99,易,57
【裁判日期】    990413
【裁判案由】    竊盜等
【裁判全文】
臺灣新竹地方法院刑事判決                99年度易字第57號
公  訴  人  臺灣新竹地方法院檢察署檢察官
被      告  丙○○
上列被告因竊盜等案件，經檢察官提起公訴（99年度偵字第1200
號、第1922號），本院依簡式審判程序判決如下：
    主  文
丙○○竊盜，處有期徒刑陸月（事實欄一(一)部分）；又於夜間侵
入住宅竊盜，處有期徒刑柒月（事實欄一(二)部分）；又於夜間侵
入住宅竊盜，處有期徒刑柒月（事實欄一(三)部分）；又竊盜，處
有期徒刑伍月（事實欄一(四)部分）；應執行有期徒刑壹年拾月。
    事  實
一、丙○○前因竊盜案，經本院竹東簡易庭於民國98年12月16日
    以98年度竹東簡字第243號判決判處有期徒刑3月，並於99年
    1月11日確定；又因竊盜案件經本院竹東簡易庭於99年3月26
    日以99年度竹東簡字第39號判決判處有期徒刑 4月；又因竊
    盜案件經本院竹東簡易庭於99年 3月22日以99年度竹東簡字
    第41號判決判處有期徒刑 4月（均未構成累犯），詎不知悔
    改，而分別起意為下列行為：
(一)、於99年 1月31日17時許，行經乙○○位於新竹縣竹東鎮○○
    路○段152號之住處，見該處無人在內且門未上鎖，認有機可
    乘，竟基於無故侵入住宅及意圖為自己不法所有之竊盜犯意
    ，侵入乙○○上開住處，徒手竊取乙○○所有之 NOKIA廠牌
    之銀灰色行動電話1支及現金新臺幣（下同）5,000餘元（NO
    KIA廠牌之銀灰色行動電話1支已發還乙○○）。
(二)、基於意圖為自己不法所有之竊盜犯意，於99年2月6日凌晨 4
    時44分許之夜間，趁無人注意且該處門未上鎖之際，侵入乙○○位於新竹縣竹東鎮○○路○段152號之住處，徒手竊取乙○○所有之黑色背包、花形胸針各1個及現金137元（上開物
    品均已發還乙○○）。
(三)、基於意圖為自己不法所有之竊盜犯意，於99年2月6日20時53
    分許之夜間，趁無人注意且該處門未上鎖之際，侵入乙○○
    位於新竹縣竹東鎮○○路○段152號之住處，徒手竊取乙○○
    所有之牛軋糖1盒（已發還乙○○）。
(四)、基於意圖為自己不法所有之竊盜犯意，於99年2月6日中午某
    時，在新竹縣竹東鎮○○路○段106號前，見機車上插有鑰匙
    ，即以該鑰匙發動電門竊取王守德所有，由甲○○使用之車
    牌號碼F88－831號重型機車，得手後供己代步使用（機車及
    機車鑰匙業由甲○○領回）。嗣於99年2月7日16時10分許，
    在新竹縣竹東鎮○○路○段171號前為警查獲，始悉上情。
二、案經乙○○訴由新竹縣政府警察局竹東分局報告臺灣新竹地
    方法院檢察署檢察官偵查起訴。
    理  由
一、本件被告丙○○所犯無故侵入住宅、竊盜罪及加重竊盜罪，
    均非死刑、無期徒刑、最輕本刑為3 年以上有期徒刑之罪，
    被告於本院準備程序進行中，就被訴事實為有罪之陳述，經
    本院認合於刑事訴訟法第273條之1第1 項之規定，裁定進行
    簡式審判程序。
二、上揭事實，業據被告丙○○於本院準備程序及簡式審判程序
    中坦白承認，核與被害人乙○○於警詢、偵訊時指述；被害
    人甲○○於警詢中之指述遭竊情節大致相符，並有贓物認領
    保管單3紙、照片10張、監視錄影翻拍照片4張、新竹縣政府
    警察局竹東分局扣押筆錄、扣押物品目錄表各1份可佐（192
    2 號偵卷第11頁至第12頁、第14頁、1200號偵卷第20頁至第
    23頁、第24頁至第30頁），另有車籍查詢- 基本資料詳細畫
    面、新竹縣政府警察局車輛尋獲電腦查詢單各1 紙在卷可參
    （1200號偵卷第31頁至第32頁）。足認被告之自白，應與事
    實相符，堪予採信，本件事證明確，被告犯行堪以認定，均
    應依法論科。
三、論罪：
    核被告就事實欄一(一)所為，係犯刑法第320條第1項之竊盜罪
    及第306條第1項侵入住宅罪。被告無故侵入被害人乙○○住
    宅，目的係為竊取屋內財物，與其竊盜行為乃基於同一犯罪
    決意，且時間密接，地點相同， 2行為之獨立性極為薄弱，
    在法律的評價上仍屬一行為，堪認被告係以一行為同時觸犯
    上開 2罪，為想像競合犯，應依刑法第55條之規定，從一重
    論以竊盜罪；被告就事實欄一(二)、(三)部分所為，均係犯刑法
    第 321條第1項第1款之夜間侵入住宅加重竊盜罪；就事實欄
    一(四)部分所為，係犯刑法第320條第1項之竊盜罪。上開 4罪
    間，犯意各別，行為互殊，應予分論併罰。
四、科刑：
    爰審酌被告前已有多次竊盜前科紀錄之素行，正值壯年，理
    應奮發向上，竟不思循正途獲得財物，竊取他人財物，顯不
    尊重他人財產權益，又侵入他人住宅竊盜，嚴重影響他人居
    家安寧，甚值非難，惟考量被告於本院準備程序及審理時坦
    認全部犯行之犯後態度，暨被害人領回大部分財物等一切情
    狀，分別量處如主文所示之刑，並定應執行刑。
五、據上論斷，應依刑事訴訟法第273條之1第1 項、第299條第1
    項前段，刑法第320條第1項、第306條第1項、第321條第1項
    第1 款、第55條、第51條第5款，刑法施行法第1條之1第1項
    、第2項前段，判決如主文。
本案經檢察官陳瑞仁到庭執行職務。
中    華    民    國    99    年    4     月    13    日
                  刑事第二庭  法  官      楊數盈
以上正本證明與原本無異。
如不服本判決應於收受本判決後10日內向本院提出上訴書狀，上
訴書狀應敘述具體理由。上訴書狀未敘述上訴理由者，應於上訴
期間屆滿後20日內補提理由書狀於本院( 均須按他造當事人之人
數附繕本 )「切勿逕送上級法院」。
中    華    民    國    99    年    4     月    13    日
                              書記官      陳麗麗
附錄本案論罪科刑法條：
刑法第306條第1項：
無故侵入他人住宅、建築物或附連圍繞之土地或船艦者，處1 年
以下有期徒刑、拘役或300元以下罰金。
刑法第320條第1項：
意圖為自己或第三人不法之所有，而竊取他人之動產者，為竊盜
罪，處5年以下有期徒刑、拘役或500元以下罰金。
刑法第321條第1項第1款
犯竊盜罪而有左列情形之一者，處6月以上、5年以下有期徒刑：
一、於夜間侵入住宅或有人居住之建築物、船艦或隱匿其內而犯
之者。

司法院資訊處製作；財團法人民間司法改革基金會備份。
